【裁判字號】    99,毒抗,219
【裁判日期】    990806
【裁判案由】    聲請觀察勒戒
【裁判全文】
臺灣高等法院臺南分院刑事裁定         99年度毒抗字第219號
抗  告  人  甲○○
即  被  告
上列抗告人因違反毒品危害防制條例案件，不服臺灣雲林地方法
院99年度毒聲字第235 號，民國99年7 月22日裁定（聲請案號：
臺灣雲林地方法院檢察署99年度毒偵字第862 號），提起抗告，
本院裁定如下：
    主  文
抗告駁回。
    理  由
一、本件抗告意旨略以：抗告人甲○○很後悔施用第二級毒品，
    目前已在臺大醫院斗六分院（雲林分院）接受治療，並未再
    施用第二級毒品，請求將原裁定撤銷云云。
二、按犯毒品危害防制條例第10條施用第一級、第二級毒品之罪
    者，檢察官應聲請法院裁定，令被告入勒戒處所觀察、勒戒
    ，其期間不得逾2 月。觀察、勒戒後，檢察官依據勒戒處所
    之陳報，認受觀察、勒戒人無繼續施用毒品傾向者，應即釋
    放，並為不起訴之處分；認受觀察、勒戒人有繼續施用毒品
    傾向者，檢察官應聲請法院裁定令入戒治處所強制戒治，其
    期間為6 個月以上，至無繼續強制戒治之必要為止，但最長
    不得逾1 年。依前項規定為觀察、勒戒或強制戒治執行完畢
    釋放後，5 年後再犯第10條之罪者，適用本條前2 項之規定
    ，同條例第20條定有明文。
三、本件抗告人甲○○基於施用第二級毒品之犯意，於民國99年
    3 月17日採尿前回溯96小時內某時許，在不詳地點，以不詳
    方式施用第二級毒品甲基安非他命1 次，嗣因涉嫌毒品危害
    防制條例案件，於99年3 月17日8 時20分許經警傳喚到案說
    明，同日並經其同意後採尿送驗，結果呈第二級毒品甲基安
    非他命陽性反應，始悉上情。
四、上開事實，業據被告甲○○坦認不諱（依抗告狀之記載），
    被告於99年3 月17日為警所採集之尿液，經以酵素免疫分析
    法（EIA） 為初步檢驗及以氣相層析質譜儀法（GC/MS） 進
    行確認檢驗結果，確實檢出甲基安非他命陽性反應，且超出
    正常閾值濃度甚高，有正修科技大學超微量研究科技中心99
    年4 月6 日報告編號R00-0000-000號尿液檢驗報告、雲林縣
    警察局斗南分局查獲毒品嫌犯尿液送檢真實姓名對照表各1
    份在卷可憑。而酵素免疫分析法屬免疫學分析原理，當其他
    藥物化學結構相近才可能引起偽陽性；氣相層析質譜儀法則
    係目前確認藥物篩檢結果時最常採用之確認方法，在良好的
    操作條件下，以氣相層析質譜儀作藥物及其代謝物之定性及
    定量分析，幾乎不會有偽陽性反應產生，上開檢測結果自屬
    精確，堪以採信。又甲基安非他命經口服投與後約70% 於24
    小時內自尿中排出，約90% 於96小時內自尿中排出，目前國
    內尿液中甲基安非他命之檢驗僅鑑定其是否呈陽性反應，尚
   未 定其含量，且甲基安非他命成分之檢出與其投與方式、投
    與量、個人體質、採尿時間與檢測儀器之精密度等諸多因素
    有關，僅憑尿液中呈安非他命陽性反應，並無法確實推算吸
    食時間距採集時間之長短，惟依上述資料推斷，最長可能不
    會超過4 日，有行政院衛生署藥物食品檢驗局81年2 月8 日
    （81）藥檢壹字第001156號函可按詳。是被告於99年3 月17
    日為警採尿時點回溯96小時內某時，在不詳處所，以不詳方
    式施用第二級毒品甲基安非他命之犯行，洵堪認定。
五、被告前未曾因施用毒品案件送勒戒處所觀察、勒戒或送戒治
    處所強制戒治，有臺灣高等法院被告前案紀錄表在卷可稽，
    原審裁定抗告人應送勒戒處所觀察、勒戒，認事用法，並無
    不合。抗告人持上開事由提起本件抗告，指摘原裁定不當，
    非有理由，應予駁回。
六、依刑事訴訟法第412 條裁定如主文。
中    華    民    國    99    年    8     月    6     日
                  刑事第三庭  審判長法  官  陳義仲
                                    法  官  蔡勝雄
                                    法  官  楊清安
以上正本證明與原本無異。
不得再抗告。
                                    書記官  蔡蘭櫻
中    華    民    國    99    年    8     月    6     日

司法院資訊處製作；財團法人民間司法改革基金會備份。
